臺灣臺南地方法院刑事判決　　　　　　　　　　　　九十一年度交訴字第一八七號
　　公　訴　人　臺灣台南地方法院檢察署檢察官
　　被　　　告　甲○○
右列被告因過失致死案件，經檢察官提起公訴（九十一年度偵字第七三九七號），本
院判決如左：
    主  文
甲○○因過失致人於死，處有期徒刑陸月，如易科罰金，以佰元折算壹日，緩刑
年。
    事  實
一、甲○○於民國九十一年七月二日上午八時三十分許，駕駛車號６Ｓ─０７０１號
    自用小客車，沿台南市○○路內側快車道由西往東方向行駛，途經中山路八四號
    前時，本應注意汽車行駛時，駕駛人應注意車前狀況，並隨時採取必要之安全措
    施，而依當時情形，客觀上又無不能注意之情事，其能注意竟疏於注意該處快車
    道旁之安全島留有缺口，且該缺口與中山路八四號地面間尚遺有業已塗銷之斑馬
    線殘跡，可能會有行人經由缺口處穿越道路之車前狀況，未採取減速慢行以保持
    隨時可以煞停之安全措施，仍以時速四十公里之速度高速急馳，適有行人侯郭時
    式徒步行至中山路八四號前欲穿越道路，其本亦應注意行人穿越道路，在未設有
    行人穿越道亦非禁止穿越之路段穿越道路時，應注意左右無來車，始可小心迅速
    穿越，而依當時情形客觀上亦無不能注意之情事，其能注意竟疏未注意左右有無
    來車，貿然由南向北徒步直行穿越道路，致甲○○見狀煞避不及而撞上侯郭時式
    ，造成侯郭時式因之顱內出血，經送醫急救後仍於同日下午二時三十五分許不治
    死亡。車禍事故發生後，台南市警察局交通隊員警據報到場處理，在警員尚不知
    何人為肇事車輛之駕駛人前，甲○○主動表示其為駕駛人並自首犯行，接受裁判
    。
二、案經台南市警察局第二分局報請臺灣台南地方法院檢察署檢察官相驗後自動檢舉
    偵查起訴。
    理  由
一、訊據被告甲○○對於右開時、地駕車發生碰撞車禍致被害人侯郭時式死亡之事實
    均坦承不諱，且有道路交通事故調查報告表一紙、道路交通事故現場蒐證照片六
    幀在卷可資佐證，而死者侯郭時式係因本件車禍不治死亡，亦經臺灣台南地方法
    院檢察署檢察官督同檢驗員相驗明確，並製有勘驗筆錄、驗斷書及相驗屍體證明
    書等附卷可憑。按汽車行駛時，駕駛人應注意車前狀況，並隨時採取必要之安全
    措施；行人穿越道路，在未設有行人穿越道亦非禁止穿越之路段穿越道路時，應
    注意左右無來車，始可小心迅速穿越，道路交通安全規則第九十四條第三項、第
    一百三十四條第五款分別定有明文。查被告有經正常程序領駕照，為有駕駛經驗
    之人，對於上開交通安全規則自應知之甚稔，而被害人侯郭時式欲穿越道路，基
    於交通秩序之維護及為確保交通安全，其亦應注意前揭交通安全規則，俱為其等
    應注意之事項，而肇事當時係天候晴朗、日間自然光線、四線道、路面柏油、標
    線清晰、有快慢車道劃分、中央分向島有缺口、路面乾燥無缺陷、無障礙物、視
    距良好、限速五十公里，有前開道路交通事故調查報告表存卷可考，又本件事故
    地點係位在台南市○○路八四號前之快車道上，快車道旁之安全島並留有缺口，
    其間之枕木紋行人穿越道業經台南市政府交通局於八十九年七月予以塗銷，而地
    面上尚可辨視有斑馬線殘跡等情，亦有台南市政府交通局九十一年十月四日南交
    局工字第０９１１７０００２０號函一紙附卷及前開道路交通事故現場蒐證照片
    可稽，足見依當時狀況被告及被害人客觀上均無不能注意之情狀。是被告甲○○
    其應注意能注意竟疏於注意該處快車道旁之安全島留有缺口，且該缺口與中山路
    八四號地面間尚遺有業已塗銷之斑馬線殘跡，可能會有行人經由缺口處穿越道路
    之車前狀況，未採取減速慢行以保持隨時可以煞停之安全措施，仍以時速四十公
    里之速度高速急馳，適有被害人侯郭時式徒步行至前開地點欲穿越道路，亦應注
    意能注意竟疏未注意左右有無來車即貿然橫向直行穿越道路，致被告甲○○見狀
    煞避不及而發生碰撞並因而肇事，被害人侯郭時式亦因之傷重不治死亡，被告與
    被害人均有違前開規定之注意義務，其二人均顯有過失，本件車禍經送臺灣省台
    南區車輛行車事故鑑定委員會鑑定結果亦同此認定，並鑑定被告甲○○為肇事次
    因、被害人侯郭時式為肇事主因，有該委員會南鑑字第九一一００八號鑑定意見
    書在卷可佐。又被害人侯郭時式雖與有過失，然本件車禍既係被告之過失併合發
    生，被告之過失罪責仍不能因此即解免。又本件被害人侯郭時式係因此次車禍不
    治死亡，是被告甲○○之過失駕駛行為，與被害人侯郭時式之死亡結果間，具有
    相當因果關係，亦無疑義。從而，本件事證已甚明確，被告前揭犯行，堪以認定
    。
二、核被告甲○○所為，係犯刑法第二百七十六條第一項之過失致人於死罪。其肇事
    後未被有偵查權之公務員或機關發覺其為犯嫌前，留在事故現場向到場處理之警
    員自承犯行，進而接受裁判，此業經被告供明在卷可考，並有台南市警察局交通
    事故處理小組案件移辦單之載明可考，被告行為合乎自首之要件，應依刑法第六
    十二條前段減輕其刑。而查被告駕駛自用小客車，其因有前揭未依規定注意車前
    狀況之情事致肇本件車禍，縱被害人不依規定進入快車道而肇事，惟被告在快車
    道上既非有「依規定」駕車行駛，則其亦無道路交通管理處罰條例第八十六條第
    二項，而有減輕其刑之適用，併此敘明。爰審酌被告之品行、應負過失責任之程
    度即其為肇事次因、造成被害人死亡之結果、及其犯後之態度尚稱良好且已與被
    害人家屬達成民事和解等一切情狀，量處如主文所示之刑，並諭知易科罰金之折
    算標準，以資懲儆。查被告甲○○前未曾受有期徒刑以上刑之宣告，有臺灣高等
    法院被告全國前案紀錄表附卷可稽，其因一時短於思慮致罹刑章，經此次偵審程
    序教訓，當知所警惕，諒無再犯之虞，本院復考量被告為初犯且係自首犯罪，而
    其事後已與被害人家屬達成和解賠償損失，有台南市中區調解委員會九十一年七
    月十日調解筆錄影本一紙在卷可憑，被害人家屬即被害人之子乙○○於本院審理
    時亦到庭表明願宥恕被告等語，有本院九十一年十月二十四日審判筆錄可徵，本
    院因認前開對被告宣告之刑，以暫不執行為適當，爰併宣告緩刑三年，以啟自新
    ，並觀後效。
據上論斷，應依刑事訴訟法第二百九十九條第一項前段，刑法第二百七十六條第一項
、第六十二條前段、第四十一條第一項前段、第七十四條第一款，罰金罰鍰提高標準
條例第一條前段、第二條，判決如主文。
本案經檢察官姚玎霖到庭執行職務。
中      華      民      國      九十一      年     十一     月    七    日
                                      臺灣臺南地方法院交通法庭
                                          法  官  張  瑛  宗
右正本證明與原本無異。
如不服本判決，應於判決送達後十日內，向本院提出上訴狀。
                                          書記官  陳  志  德
中      華      民      國      九十一      年     十一     月    七    日
附錄本案論罪科刑法條：
中華民國刑法第二百七十六條
 (過失致死罪)
因過失致人於死者，處二年以下有期徒刑、拘役或二千元以下罰金。
從事業務之人，因業務上之過失犯前項之罪者，處五年以下有期徒刑或拘役，得併科
三千元以下罰金。
